臺灣板橋地方法院刑事判決　　　　　　 96年度簡上字第204號
上　訴　人
即　被　告　甲○○
上列上訴人因被告詐欺案件，不服本院九十六年度簡字第四一八
號，中華民國九十六年一月二十九日第一審判決（聲請簡易判決
處刑案號：九十五年度偵字第二七二七二號），提起上訴，及臺
灣臺中地方法院檢察署檢察官移送併案審理（九十六年度偵字第
四九九五號），本院管轄之第二審合議庭判決如下：
    主  文
上訴駁回。
    理  由
一、本案經本院審理結果，認原審判決除(一)引用聲請簡易判決處
    刑書之犯罪事實第一行第一字前應補充：「甲○○前因竊盜
    案件，經臺灣桃園地方法院以九十四年度簡字第一一三號判
    決判處有期徒刑六月，緩刑三年，於民國九十四年五月五日
    判決確定。於緩刑期間，」；第四行第十七字應更正為「 1
    」；第十五行第四字以下應補充：「嗣該詐欺集團成年成員
    ，於九十五年九月十一日及十二日，撥打顏筱嵐之行動電話
    徉稱係萬泰商業銀行（下稱萬泰銀行）『林郁成』，可協助
    辦理貸款，但須先繳交帳務管理費、信用保險費及債權設定
    費云云，致顏筱嵐陷於錯誤，依其指示，先後於同年九月十
    一日下午二時十四分許、同日三時三十五分許、同日五時五
    十八分許及翌日（十二日）一時七分許，在高雄新田郵局，
    分別匯款新臺幣（下同）八千五百元、五千元、七千元及一
    萬元至上開甲○○之帳戶，然貸款始終未獲撥款，自稱『林
    郁成』之人又再以電話要求匯款，顏筱嵐始知受騙，並報警
    處理。」；(二)證據部分應補充：「復經證人即三重郵局行員
    涂添發、被害人顏筱嵐分別於警詢時證述明確，並有被害人
    顏筱嵐匯款之郵政國內匯款執據影本四紙在卷可憑」外，第
    一審以被告甲○○罪證明確，適用刑事訴訟法第四百四十九
    條第一項前段、第三項、第四百五十四條第二項，刑法第三
    百三十九條第一項、第三十條第一項、第二項、第四十一條
    第一項前段、刑法施行法第一條之一等規定，並審酌被告犯
    罪之動機、目的，出售存摺、提款卡等予不法詐欺犯牟利，
    助長他人犯罪，非但增加被害人尋求救濟及治安機關查緝犯
    罪之困難，亦使不法詐欺犯得以順利掩飾其詐欺所得之財物
    ，危害被害人財產安全及社會治安，且被告犯罪後並未賠償
    被害人之損失而未與被害人達成和解等一切情狀，量處被告
    拘役五十日，如易科罰金，以新臺幣一千元折算一日，其認
    事用法均無違誤，量刑亦屬妥適，應予維持，並引用第一審
    刑事簡易判決記載之事實、證據及理由（如附件）。至聲請
    簡易判決處刑書雖未敘及詐欺集團成員詐騙被害人顏筱嵐之
    事實，然被告以一幫助行為提供上開單一帳戶供詐欺集團使
    用，應只成立一個幫助詐欺取財罪，而詐騙集團成員雖利用
    被告上開帳戶詐騙二名被害人，惟此乃屬正犯之詐欺集團成
    員其犯罪事實之認定，本院就原審判決漏載部分予以補充即
    已足，尚不影響於被告幫助犯行之認定及法律之適用，附此
    敘明。
二、上訴人即被告於本院審理時經合法傳喚無正當理由未到庭，
    而其具狀提出本案上訴，對原審判決所引用之證據，均不爭
    執其證據能力。本件上訴人上訴意旨略以：伊的提款卡、印
    章確實在八月底遺失，六月至八月十七日有使用該帳戶係因
    胞兄從鹿港匯錢給伊，伊係良家婦女，又是殘障，生活清苦
    ，如有刑責，請給予自新機會云云。
三、經查：關於被告辯稱其遺失存摺、金融卡及印章之經過，被
    告於警詢時供稱：伊於九十五年八月十日從蘆洲市○○路搬
    遷至三重市○○街，上開存摺、金融卡及印章可能是搬家時
    遺失，伊於八月底才發現遺失云云；復於偵查中供稱：上開
    存摺、金融卡及印章係伊於九十五年八月底從蘆洲搬到三重
    時遺失的，當時沒有報警也沒有掛失，因為裡面沒有錢云云
    ，則其所供遺失存摺、金融卡及印章之時間前後已有不同；
    且存摺、金融卡及印章乃個人重要物品，果若遺失，必定立
    刻報警處理，詎被告竟於發現遺失後，未報警處理，亦未辦
    理掛失止付，是其所辯顯與常情不符，甚有疑問。又詐騙集
    團為隱匿自己之犯行及以提款卡快速領款，均利用人頭帳戶
    詐騙他人匯入款項，以確保該帳戶及提款卡可供正常使用，
    斷無利用他人遺失之帳戶，而甘冒該帳戶隨時可能遭掛失止
    付之風險。再者，詐騙集團成員於取得前開被告之帳戶後，
    隨即於同年九月十一日至十五日詐騙被害人顏筱嵐、乙○○
    匯款，並均於被害人匯款當日即將款項提領殆盡，益證被告
    確有於同年九月十一日前某日將前開帳戶之存摺、金融卡及
    密碼交付詐欺集團成員使用，否則豈有可能發生帳戶遭人使
    用、領款情形。從而，被告辯稱上情，不足憑採。是被告確
    有上揭幫助詐欺取財之犯行，堪以認定。綜上所述，本件被
    告執詞上訴，否認犯行，為無理由，應予駁回。
四、被告經合法傳喚，無正當之理由不到庭，爰不待其陳述，逕
    行判決。
據上論斷，應依刑事訴訟法第四百五十五條之一第一項、第三項
、第三百六十八條、第三百七十三條、第三百七十一條，判決如
主文。
本案經檢察官溫祖德到庭執行職務。
中　華　民　國　　九十六　　年　　四　　月　　十八　　日
                  刑事第十庭  審判長法　官  樊季康
                                    法  官  劉元斐
                                    法  官  張筱琪
以上正本證明與原本無異
本判決不得上訴
                                    書記官　廖舜宜
中　華　民　國　　九十六　　年　　四　　月　　十八　　日
